【裁判字號】    95,易,180
【裁判日期】    950626
【裁判案由】    竊盜等
【裁判全文】
臺灣基隆地方法院刑事判決               95年度易字第180號
公  訴  人  臺灣基隆地方法院檢察署檢察官
被      告  庚○○
上列被告因竊盜等案件，經檢察官提起公訴（臺灣基隆地方法院
檢察署95年度偵字第1464號、第1597號、第1640號）暨移送併案
審理（臺灣基隆地方法院檢察署95年度偵字第2029號、第2309號
、第2424號），被告於準備程序進行中，就被訴事實為有罪之陳
述，經告知其簡式審判程序之旨，並聽取公訴人及被告之意見後
，經本院合議庭裁定由受命法官獨任進行簡式審判程序，判決如
下：
    主  文
庚○○連續踰越安全設備於夜間侵入住宅竊盜，累犯，處有期徒
刑壹年貳月，並於刑之執行前，令入勞動場所強制工作年。又
無故侵入他人住宅，累犯，處拘役拾日，如易科罰金，以佰
元折算壹日。
    事  實
一、庚○○前因違反毒品危害防制條例及竊盜等案件，先後經本
    院以91年度訴字第253號、91年度易字第240號及91年度易字
    第311號刑事判決各判處有期徒刑10月、1年6月及7月確定，
    上述3案件並經本院定應執行有期徒刑2年9月確定，於民國
    94年7月14日縮短刑期執行完畢。詎庚○○仍不知悔改，因
    缺錢花用，竟基於意圖為自己不法所有之概括犯意，連續於
    ：
  (一)95年2月13日上午8時許，行經甲○○所經營，位於基隆市○
    ○區○○路380號之「合記燒臘店」，見店內無人，即進入
    店內徒手竊取置於櫃檯收銀機內之硬幣新臺幣（下同）約
    2,500元，得手後旋即逃離現場，並將所得花用殆盡。嗣經
    警觀看店內監視錄影畫面，並循此於95年4月7日18時30分許
    通知庚○○到案說明，而悉此情。
  (二)95年3月4日晚間11時25分許，在臺北縣瑞芳鎮○○路、中山
    路口，徒手開啟停放在該路口之戊○○所有，車牌號碼01 7
    ─LE號營業用小客車右前車門，進入竊取車內零錢約3、4千
    元得手後，隨即於翌日（5日）凌晨2時30分許，持其中1千
    元之零錢前往位於臺北縣瑞芳鎮○○路55號統一便利超商瑞
    東店內，向不知情之店員葉志鴻兌換1千元鈔券，連同未兌
    換之零錢均遭花用殆盡。嗣經警調閱上開路口及超商店內監
    視錄影畫面比對結果，始查獲上情。
  (三)95年3月9日凌晨5時許，在臺北縣瑞芳鎮○○街21號後方，
    利用置於該處之鋁梯攀爬至該址2樓之丁○○住處後方陽台
    外側，隨即跨過該陽台外側之安全設備短牆進入陽台內，並
    開啟未上鎖之門，以此踰越安全設備之方式於夜間侵入該址
    內，竊取丁○○所有，置於房間內之現金約1萬2千元得手後
    ，即行至該址1 樓開啟後方鐵門離去現場，所得亦遭花用殆
    盡。嗣庚○○於95年3月13日上午11 時許，行經臺北縣瑞芳
    鎮○○路107 號林松福住處前，竟另行起意，無故侵入林松
    福住處內，並於行至該址2 樓時，為適在屋內之林松福發覺
    而當場逮捕，並通知警方到場處理，經警詢問結果，庚○○
    即坦認上開(三)之竊盜犯行後，進而查悉上情。
  (四)95年4月21日上午6時20分許，騎乘車牌號碼K7G─016號重型
    機車，前往己○○所經營，位於臺北縣瑞芳鎮○○○○路2
    ─7號工廠內，見該工廠內所置放之洗衣機及脫水機各1 台
    ，均係白鐵製品，具有變賣價值，惟因2機具過重無法搬離
    ，乃先破壞洗衣機之門蓋（毀損部分未據告訴），欲竊取該
    白鐵門蓋，惟因該門蓋遭釘死無法取走，便轉而將脫水機內
    之中心桿上蓋子取下，欲竊取脫水機內之中心桿，然亦因中
    心桿為鏍絲釘鎖死無法拔除，因而未遂離去現場。嗣因賴貴
    雄前往上開工廠發覺有異，並調閱監視錄影畫面得知上開車
    牌號碼後，為警循線查悉上情。
  (五)95年4月22日下午2時許，徒手進入王仕輪所經營，位於臺北
    縣瑞芳鎮○○路○段37─3號「明生藥局」內，竊取丙○○
    所有，置於該藥局調劑室內之玻璃櫃下方之行動電話1具（
    三洋牌，型號為J88），得手後隨即離去現場，然已為適在
    藥局內之王仕輪發覺有異而記下庚○○所使用之機車車牌號
    碼及其長相。嗣於95年5月8日因王仕輪目睹庚○○適在臺北
    縣政府警察局瑞芳分局瑞芳派出所內而報警處理，經警得庚
    ○○同意前往其位於臺北縣瑞芳鎮○○路54號住處搜索結果
    ，當場起出上開行動電話1具（業已發還），而查悉上情。
二、案經臺北縣政府警察局瑞芳分局報告臺灣基隆地方法院檢察
    署檢察官偵查起訴及移送併案審理。
    理  由
一、本件被告庚○○所犯者非為死刑、無期徒刑、最輕本刑為3
    年以上有期徒刑之罪或高等法院管轄第一審案件，其於準備
    程序進行中，先就被訴事實為有罪之陳述，經告知其簡式審
    判程序之旨，並聽取公訴人及被告之意見後，本院依刑事訴
    訟法第273條之1第1項之規定，裁定由受命法官獨任進行簡
    式審判程序，且依同法第273條之2規定，簡式審判程序之證
    據調查，不受第159條第1項、第161條之2、第161條之3、第
    163條之1及第164條至第170條規定之限制，合先敘明。
二、上揭事實，業據被告庚○○於本院準備程序及審理時供承不
    諱，核與被害人甲○○、戊○○、丁○○、己○○、丙○○
    於警詢指訴其等被竊之情節及告訴人林松福於警詢、偵查指
    訴及證述被告侵入其住宅之情節相符，且事實(二)被告將竊得
    零錢至便利商店換取千元鈔票之情；事實(五)被告竊取行動電
    話之犯行，亦分據證人葉志鴻、王仕倫於警詢時證述屬實，
    並有監視器翻拍畫面16張、臺北縣政府警察局瑞芳分局刑案
    現場勘察照片6張、案發現場照片8張（無故侵入住宅部分）
    、庚○○至現場指認照片及其本人衣著照片4張、證人王仕
    輪立具之贓物認領保管單1紙、大眾電信電信服務費帳單2紙
    、搜索現場照片4張、中華民國95年日出日沒時刻表1紙（95
    年3月9日日出時間為6時40分）在卷可稽，堪認被告之自白
    與事實相符。本案事證明確，被告犯行已堪認定，應依法論
    科。
三、查陽台外側之短牆客觀上具有防閑之作用，屬安全設備之一
    種。核被告所為事實(一)、(二)、(五)部分，係犯刑法第320條第1
    項之竊盜罪；事實(三)部分，係犯刑法第321條第1項第1款、
    第2款之夜間踰越安全設備侵入住宅竊盜罪、同法第306條第
    1項無故侵入他人住宅罪；事實(四)部分，係犯刑法第320條第
    3項、第1項之竊盜未遂罪。其先後多次竊盜既遂、未遂、加
    重竊盜犯行，均時間緊接，觸犯構成要件相同之罪名，顯係
    基於概括犯意反覆為之，為連續犯，應論以一情節較重之踰
    越安全設備於夜間侵入住宅竊盜罪，並依法加重其刑。又其
    所犯上開踰越安全設備於夜間侵入住宅竊盜罪及無故侵入他
    人住宅罪間，犯意各別，罪名互異，應予分論併罰。末查被
    告有如事實欄所述之犯罪科刑及刑之執行完畢情形，有臺灣
    高等法院被告全國前案紀錄表在卷可按，其於有期徒刑執行
    完畢後，5年以內再犯本件最重本刑有期徒刑以上之罪，為
    累犯，應依刑法第47條之規定，就侵入住宅部份加重其刑，
    就加重竊盜部分則遞加重其刑。又公訴人雖未就事實欄(一)、
    (四)、(五)所載之竊盜犯行提起公訴（即臺灣基隆地方法院檢察
    署95年度偵字第2029號、第2309號、第2424號移送併案審理
    部分），惟此部分犯行與起訴部分有連續犯之裁判上一罪關
    係，業如前述，本院自得併予審理。爰審酌被告年輕力壯，
    不思努力以正當方法賺取金錢，且其前已因竊盜案件，經本
    院判處有期徒刑1年6月，甫於94年7月14日執行完畢，猶不
    知悛悔，僅因缺錢花用，即連續竊取他人財物，且無故侵入
    他人住宅，惡性非輕，並審酌其竊得財物之數量、價值、對
    被害人住宅居家安寧、財產法益造成之損害，暨其犯後坦承
    犯行之態度等一切情狀，就其所犯上開二罪，分別量處如主
    文所示之刑，並就無故侵入住宅罪部分，諭知易科罰金之折
    算標準，以示懲儆。又被告自少年時期（77年、78年）起即
    有竊盜犯行，嗣於81年、83年、88年、91年間又因4次竊盜
    犯行，分別經臺灣士林地方法院、臺灣臺北地方法院、臺灣
    高等法院及本院，各判處罰金銀元5,000元、拘役30日、有
    期徒刑1年及1年6月，有臺灣高等法院被告全國前案紀錄表
    在卷可稽，且其竊盜之前案甫於94年7月14日執行完畢，竟
    不到7月期間又於短短2月內為本案上述5件竊盜犯行，堪認
    其有犯罪之習慣，且足見被告未因刑之執行而戒除竊盜之習
    慣，參以被告於夜間侵入他人住宅或進入他人店內行竊，對
    居家安寧、社會秩序之維護危害甚大，為達教化與矯治之目
    的，實有強制其從事勞動，學習一技之長及正確謀生觀念之
    必要，使其日後重返社會，能適應社會生活，爰依據竊盜犯
    贓物犯保安處分條例第3條第1項第1款規定，諭知於刑之執
    行前，令入勞動場所強制工作3年。
四、據上論斷，應依刑事訴訟法第273條之1第1項、第299條第1
    項前段，刑法第56條、第321條第1項第1款、第2款、第306
    條第1項、第47條、41條第1項前段，竊盜犯贓物犯保安處分
    條例第3條第1項第1款、第4條、第5條第1項前段，罰金罰鍰
    提高標準條例第1條前段、第2條，判決如主文。
本案經檢察官乙○○到庭執行職務。
中    華    民    國    95    年    6     月    26    日
                  刑事第四庭法  官  王美婷
以上正本證明與原本無異。
對於本件判決如有不服，應於收受送達後10日內，向本院提出上
訴書狀，上訴於臺灣高等法院，並按他造當事人之人數附具繕本
。
中    華    民    國    95    年    6     月    26    日
                            書記官  劉珍珍
附錄論罪法條：
中華民國刑法第321條第1項第1款、第2款
犯竊盜罪而有左列情形之一者，處 6 月以上、 5 年以下有期徒
刑：
一  於夜間侵入住宅或有人居住之建築物、船艦或隱匿其內而犯
    之者。
二  毀越門扇、牆垣或其他安全設備而犯之者。


司法院資訊處製作；財團法人民間司法改革基金會備份。
